【裁判字號】    90,易,183
【裁判日期】    900417
【裁判案由】    竊盜
【裁判全文】
臺灣雲林地方法院刑事判決                            九十年度易字第一八三號
    公  訴  人  臺灣雲林地方法院檢察署檢察官
    被      告  乙○○
右列被告因竊盜案件，經檢察官提起公訴（九十年度偵字第五二九號），本院判決如
左：
    主  文
乙○○竊盜，處有期徒刑月，如易科罰金，以佰元折算壹日。緩刑貳年。
    事  實
一、乙○○意圖為自己不法之所有，於九十年一月二十日上午八時許，在雲林縣虎尾
    鎮○○路金冠美保齡球館側門旁，因見鍾耀宇所有之車牌號碼ＩＸＢ─七九○號
    重型機車，鑰匙尚在車上、引擎未熄火，即徒手竊取該機車，得手後，供己騎乘
    使用。嗣於九十年一月二十八日晚上十一時許，經警於雲林縣土庫鎮○○路上，
    發現乙○○騎乘該未懸掛車牌之上開機車，遂尾隨其後，至前揭金冠美保齡球館
    前，並自乙○○身上起出上開機車鑰匙一支。
二、案經雲林縣警察局虎尾分局報告臺灣雲林地方法院檢察署檢察官偵查起訴。
    理  由
一、訊據被告乙○○固不否認於右揭時、地因見，鑰匙尚在車上，並未熄火，遂將該
    機車牽至停車場停放，並將鑰匙自該機車上取下，嗣並不時騎乘該機車供己使用
    等情，惟矢口否認有何竊盜犯行，辯稱：伊沒有偷，伊只有晚上要出去買東西時
    ，才會騎乘該機車外出云云。經查：（一）上開車牌號碼ＩＸＢ─七九○號重型
    機車係於八十九年十一月三十日七時許在雲林縣虎尾鎮金冠美保齡球館失竊等情
    ，業據被害人鐘耀宇之母甲○○到庭陳述明確，並有車輛失竊、車牌失竊資料個
    別查詢報表─查詢車輛認可資料一紙在卷可佐。（二）被告雖辯稱：係一名年籍
    不詳之青少年騎機車至金冠美保齡球館上網打電腦，其機車未熄火停在保齡球館
    前，其打完電腦，未繳錢，即跑走，伊即將機車牽至大門停車場，等待該少年來
    將車領回，機車鑰匙交球館櫃臺，伊如要出門購物，即騎該機車外出云云。惟查
    ，被告乙○○並未將鑰匙交與櫃臺保管等情，業經證人即金冠美保齡球館之櫃臺
    人員李敏華、施怡伶、陳金池證述明確（見警訊筆錄）。被告嗣改稱：伊係將鑰
    匙交予夜間值班經理保管云云，然訊之證人即金冠美保齡球館之夜間值班經理張
    銘鎮證稱：「我沒有聽乙○○提起贓車鑰匙在他那裡，至於他到保齡球館會將鑰
    匙放在桌上，我也不知道有機車鑰匙在其中乙支之事」等語（見警訊筆錄），足
    認被告並無將鑰匙寄放球館櫃臺，以待機車失主領回等情。（三）被告於本院訊
    問時陳稱：伊在晚上要出去買宵夜時才會騎出去（見本院九十年四月十日審判筆
    錄），再參以被告係騎乘上開機車於土庫鎮○○路上，經警自後方尾隨，至金冠
    美保齡球館始經警查獲等情，足徵被告於騎乘該車得手後，倘無他人發現攔阻，
    被告將以該車作為其個人之交通工具，是被告就該車確有不法所有之意圖，要屬
    無疑。此外，復有贓物認領保管收據乙紙附卷可稽。綜上所陳，被告上開所辯，
    要屬事後畏罪卸責之詞，不足採信。本件事證明確，被告犯行堪以認定。
二、核被告所為，係犯刑法第三百二十條第一項之竊盜罪。爰審酌被告不思循合法正
    當途徑獲取報酬，反圖不勞而獲，仿宵小行徑，竊取他人之財物，其心態顯有未
    當，然其前未有犯罪紀錄，素行尚佳，因一時為物慾所惑，錯犯本罪，其行尚可
    憫恕，及其犯後未能坦承犯行，猶飾詞圖卸等一切情狀，量處如主文所示之刑，
    並諭知易科罰金之折算標準。查被告前未曾受有期徒刑以上刑之宣告，有台灣雲
    林地方法院被告院內索引卡紀錄表、臺灣高等法院被告全國前案紀錄表各一紙在
    卷可稽，本院認其經此教訓後，當益知警惕，應無再犯之虞，因認其所宣告之刑
    ，以暫不執行為適當，併予宣告緩刑二年，以勵來茲而啟自新。
據上論斷，應依刑事訴訟法第二百九十九條第一項前段、第三百二十條第一項、第四
十一條第一項前段、第七十四條第一款、罰金罰鍰提高標準條例第一條前段、第二條
，判決如主文。
本案經檢察官林豐正到庭執行職務。
中      華      民      國      九十      年      四     月     十七    日
                                         臺灣雲林地方法院刑事第二庭
                                             法  官  冷  明  珍
右正本證明與原本無異。
如不服本判決，應於送達後十日內，向本院提出上訴狀。（須附繕本）
                                             書記官  周  麗  雲
中      華      民      國      九十      年      四     月     十七    日
刑法第三百二十條
意圖為自己或第三人不法之所有，而竊取他人之動產者，為竊盜罪，處五年以下有期
徒刑、拘役或五百元以下罰金。
意圖為自己或第三人不法之利益，而竊佔他人之不動產者，依前項之規定處斷。
前二項之未遂犯罰之。


司法院資訊處製作；財團法人民間司法改革基金會備份。
